臺灣花蓮地方法院刑事判決　　　　　　　　96年度易字第19號
公　訴　人　臺灣花蓮地方法院檢察署檢察官
被　　　告　丁○○
　　　　　　丙○○
上列被告等因賭博案件，經檢察官追加起訴（95年度偵字第3148
號），本院判決如下：
    主  文
丁○○共同連續犯圖利聚眾賭博罪，處有期徒刑陸月，如易科罰
金，以銀元參佰元即新台幣玖佰元折算壹日。扣案之如附表一所
示之物，均沒收。
丙○○連續犯賭博罪，處罰金新臺幣貳萬元，如易服勞役，以新
臺幣壹仟元折算壹日。
    事  實
一、緣陳弘茂（綽號「世昌」，所涉罪嫌，現由本院另案審理中
    ）欲在花蓮縣玉里鎮地區經營賭場聚眾賭博財物，藉以從中
    牟利，陳弘茂透過張姓友人之介紹，與丁○○（綽號「哈路
    」）共同基於意圖營利聚眾賭博、供給賭博場所之概括犯意
    聯絡，丁○○乃於民國94年間某日起，同意按照每月新臺幣
    （下同）5000元之代價，提供其位於花蓮縣玉里鎮○○街51
    巷 8號、花蓮縣玉里鎮○○路148號及150號後面增建之房屋
    之公眾得自由進出之場所作為賭博場所，並由陳弘茂或丁○○分別提供撲克牌、骨牌、麻將、骰子、天九牌為賭具，並
    分別邀集丙○○、「陳幼妹」及「瑞雲」、「阿松」、「阿
    琴」、「牛販」、「阿龍」、「男琴」等不特定之賭客至上
    開地點賭博財物，其賭博方法係以天九牌賭博為主，由賭客
    押注1、2百元至1、2千元不等賭金，與作莊家者按照約定的
    比法賭輸贏，約定抽頭方法為由賭博莊家於每次賭博贏錢時
    ，交付陳茂弘約新台幣（下同） 2百元之現金。期間，賭客
    丙○○基於賭博財物之概括犯意，自94年6、7月某日起，經
    丁○○的邀約後，至花蓮縣玉里鎮○○街51巷 8號，以天九
    牌方式押注1、2百元不等金錢與其他賭客進行對賭，共計約
    5、6次。嗣陳弘茂為能方便照顧賭場，乃委請同有概括犯意
    聯絡之乙○○（所涉罪嫌，俟到案後另行審結），於94年10
    月底某日起，至陳弘茂在玉里地區所經營之賭場，如花蓮縣
    玉里鎮○○路148號及150號後面增建之房屋、花蓮縣玉里鎮
    ○○○街19巷 7號等處，負責到處巡視及場內看顧等工作。
    嗣於95年3月13日8時45分許，經調查局人員持本院法官所簽
    發之搜索票，至花蓮縣玉里鎮○○街51巷 8號及花蓮縣玉里
    鎮○○路 162號丁○○上開住居所，扣得如附表一所示之物
    。
二、案經法務部調查局東部機動工作組（下稱東機組）報請臺灣
    花蓮地方法院檢察署檢察官偵查後追加起訴。
    理  由
壹、有關證據能力部分：
I、按被告以外之人於審判外之言詞或書面陳述，除法律有規定
    者外，不得做為證據；又被告以外之人於審判外之陳述，雖
    不符前 4條之規定，而經當事人於審判程序同意作為證據，
    法院審酌該言詞陳述作成時之情況，認為適當者，得為證據
    ；當事人、代理人或辯護人於法院調查證據時，知有第 159
    條第 1項不得為證據之情形，而未於言詞辯論終結前聲明異
    議者，視為有前項之同意，刑事訴訟法第159條第1項、第15
    9條之5第1項、第2項分別定有明文。查被告 2人於本院準備
    程序中對公訴人提出供述證據及本院另案95年度訴字第 158
    號案件卷內之供述證據之證據能力均表示無意見，且經本院
    審酌上揭供述證據作成時之情況，並無不適當之情形，揆諸
    前揭說明，本院認公訴人所舉及本院另案中之供述證據均具
    證據能力，先予敘明。
II、又查，被告丁○○及丙○○ 2人於東機組應訊過程，經本院
    於96年3月7日當庭勘驗訊問錄音帶結果，被告丁○○及丙○○在接受訊問時態度自若，並未見有何遭到調查人員施以不
    正當對待或脅迫等情形，並且，陳述內容與筆錄記載內容相
    近，此有本院準備程序筆錄2份在卷可佐（見本院卷第39、4
    2頁），足見被告2人於東機組所言，具有任意性，故應具有
    證據能力，併予敘明。
貳、認定犯罪事實所憑之證據及理由：
一、被告丙○○對上開犯行於東機組、偵查中及本院審理時中均
    坦白承認，訊之被告丁○○則矢口否認有上開賭博犯行，辯
    稱：伊並沒有提供房屋給陳弘茂開設賭場，也不知道丙○○
    有去賭場賭博。扣案之撲克牌、麻將是伊老公在玩的，紀錄
    、紙條、記事本伊都不知道，那是亂寫的，他們去撿紅點幾
    點幾點，伊也不知道，本件都是他們跟伊先生的事情云云置
    辯，經查：
(一)、被告丙○○於本院95年訴字第 158號案件中以證人身分應訊
    時，證稱：伊有在94年間過年農曆1、2月間有去由一個「世
    昌」主持的賭場賭博，賭過5、6次，地址伊不知道，但就是
    丁○○的家，伊去過二次，伊都是玩一分 2元，麻將50元、
    20元等語（見本院95年訴字第 158號卷二第17、20頁），而
    其於東機組時以被告身分也供稱述：「自94年6、7月間的某
    一日，玉里鎮的一名「鄧」姓婦女綽號「哈路」的，在路上
    偶遇我，問我要不要去她老家賭天九牌，當時因為下雨天，
    我沒有事情做，我就答應她前往，等我到達現場時，就看到
    「世昌」與11、12名陌生人已經在那裡賭天九牌，自那次以
    後，「哈路」陸續找我去過5、6次，每次「世昌」都在場。
    」等語（見95年度偵字第1358號偵查卷第95、96頁），由其
    所述，被告丙○○確有多次出入丁○○的老家賭博財物，堪
    可認定。
(二)、雖查，被告丙○○對於究竟何時去過被告丁○○老家的賭場
    ，時間說詞有前後不一，但被告丙○○既已於東機組自承係
    於94年年6、7月去過，之後，卻於本院另案中改證述是於94
    年1、2過年去過，而94年6、7月間，伊人還在汐止作木工，
　　因為於調查站陳述時忘記了，才會如此說云云，徵之被告對
  　於去賭場的時間二者時間並不相同，然而，被告丙○○於東
　　機組一開始即供述稱是於94年6、7月間去的，然而，被告丙○○應訊時係於95年3月 8日，應訊時間及賭博的時間94年6
    、7 月間相隔並不久遠，被告丙○○仍應存有相當的記憶，
    若非於94年6、7月間確有去過系爭賭場，否則在無人引導下
    何能明確指出賭博的時間，且參之如下述被告丁○○於94年
    11月18 日在記筆本上手書被告丙○○尚欠款13000元，可見
    該筆債務應係於94年11月18日之前未久所積欠下的債務，不
    然，被告丁○○豈會讓被告丙○○從94年過年即欠下賭債而
    不加以追討之理，故而，應以被告丙○○於東機組所言之時
    段前往賭博財物，較為可採。
(三)、對於系爭賭場的賭博工具究竟為何？被告丙○○於東機組稱
    有在賭場見到11、12人在賭天九牌，而於本院另案作證時，
    亦稱有在該處打麻將等語（見本院95年訴字第 158號卷二第
    20頁），而被告於偵查中，對於檢察官訊問時其前後共賭多
    少次？的問題，供稱：約5、6次，賭天九牌等語（見95年度
    偵字第1358號偵查卷第 101頁），被告丙○○乃為一賭客，
    又有不少賭博的經驗，對於賭博方法的名稱，當無誤說的可
    能，故而，自非其作證時所辯稱的是因為在調查站應訊一時
    緊張所以說錯，所能釋疑，因而，被告丙○○就此之辯詞，
    應屬臨訟卸責之詞，不足採信。此外，再參諸扣案如附表一
    所示之賭博工具，計有撲克牌、骨牌、麻將、骰子等賭具，
    可佐證賭場確有以天九牌及麻將等賭具從事賭博，再者，被
    告丙○○如上開所述，不論是其親眼在賭場目睹或是個人所
    參與皆有人以天九牌賭博，足徵該賭場係以經營天九牌作為
    主要賭博方式為主。
(四)、至於賭博及賺賠率的方式為何，由於被告丁○○及丙○○於
    本院中均語帶保留，甚至推稱沒有賭博，致無法明確查知實
    情，但上開賭具係為一般人作為賭博財物之用，其玩法或賠
    率容或會隨賭場的規定不同而有所差異，一般而言，均大同
    小異，如被告丙○○於東機組所言：「有人押1、2千元，但
    我都是押1、2百元，我輸贏頂多 3千元。」（見95年度偵字
    第1358號偵查卷第96頁反面），足證眾多賭客在從事對賭時
    ，押注金額非小，賭局輸贏動輒可高達數萬元以上，雖無法
    查出實際的賭法及輸贏率，但均不影響本件確有賭博財物之
    認定，併予敘明。而對於賭場有無抽頭乙節，被告丙○○均
    推稱其並不知情，然而，從其在東機組所述：世昌會免費提
    供煙、檳榔等嗜好品給賭客，但不知道提供煙、檳榔等嗜好
    品給賭客的金錢來源為何？等語（見95年度偵字第1358號偵
　　查卷第96頁），可見陳弘茂若未從中抽頭營利，按理豈會願
　  意平白無故按月支付租金5000元給被告丁○○，又再願在賭
    場免費提供有價值之煙、檳榔等消費物品給賭客，更何況，
    由證人即同案被告乙○○於東機組對此陳述稱：「陳弘茂在
    賭客把玩1把後，會向莊家抽取200元，他每天最少抽頭4、5
    千元，最多的時候約有 1、2萬元。」等語（見偵查b4卷第5
    、7頁），在在可徵賭場中確有抽頭營利，亦足堪認定。
(五)、雖被告丁○○一再狡辯稱：並沒有提供賭博場所從事聚賭之
    事云云，惟其於東機組應訊時，即已自承：「我與陳世昌（
    本院註即陳弘茂）發生爭執後，陳世昌仍厚著臉皮透過他張
    姓友人，以一個月 5千元之代價，向我提出租我位於玉里鎮
    ○○街51巷 8號的老家，作為其提供他人聚賭的地方，當時
    我怕惹麻煩，所以不願意出借，但是陳世昌告訴我，叫我不
    要怕，他早已打點好了，我才將房子租給他，但三天後即有
    警察來趕，之後，我就將房子收回來，我也沒有收房租 5千
    元。」等語（見95年度偵字第1358號偵查卷第 115頁正反面
    ），雖被告丁○○租期時間長短，容有所爭議，但對於陳弘
    茂出面向其承租房子聚賭的來龍去脈說明的非常清楚，自非
    為臨訟所能杜撰，足見被告丁○○於本院中之沒有賭博之辯
    解，委不足採認。另外，證人丙○○及乙○○於東機組中，
    分別陳述到有於94年6、7月間賭過5、6次，或於94年10月間
    起，在被告丁○○的住居處見到有人在賭博財物，亦可反證
    被告丁○○所言才經營短短三日之說，根本不足採信。
(六)、扣案之筆記本及記錄字跡紙板等記載內容，或有為聯絡電話
    名單，或記載有眾多積欠金錢的數據，就此被告丁○○辯解
    稱：扣案之帳冊有的是小孩子要註冊，有的是別人向伊借錢
    所欠的云云，然而，舉例言之，扣案之記事本（見偵查卷第
    119頁），即載94年11月18日「西古」欠13000元，「陳幼妹
    」欠45,000元，被告丁○○於東機組裡解釋稱：「西古」與
    「陳幼妹」是向伊借錢去償還陳世昌的賭債，其他都是人家
    借錢紀錄等語（見95年度偵字第1358號偵查卷第 116頁），
    從而，被告丁○○既自承其上有被告丙○○及「陳幼妹」等
    人賭債償還紀錄，但稽之其他資料係與上開賭債資料併同記
    載，衡情如此一來如何區別是他人積欠陳弘茂的賭債，抑或
    是積欠被告丁○○其個人私人債務，在辨別上顯然會產生重
    大的困難，依照被告丁○○的社會經驗及長期間收帳的運作
    經驗，當不會如此將二種不同帳項混同記載，準此，被告丁○○上開辯詞，乃恐係為避免其他賭客會併同遭查緝，或為
    虛化賭場營收規模，試圖減輕其個人的刑責的答辯手段，當
    無法使本院加以採信，因此，該等帳目之記錄，應與賭場的
    經營及賭債清償有關。
(七)、被告丁○○於本院中庭呈以鄰居曾文星等15位具名證明書 1
    紙（見本院追加卷第75頁），欲佐證被告丁○○上開住所除
    自住外，並未提供作賭博場所或做不法用途，惟查，上開事
    實，業如上開所述，而被告丁○○於東機組及偵查中均自承
    外，並有上開事證可佐，足證上開立證明書人所立之證明內
    容，顯與事實不符，亦不可採。
(八)、綜上所述，被告丁○○之上開辯詞，均不足採信，被告丙○○之自白與事實相符，可堪採信。被告 2人之犯行均已明確
    ，應予依法論科。
二、論罪科刑：
(一)、被告2人行為後，前於94年2月 2日修正公布之刑法，已自95
    年7月1日起施行，另刑法施行法亦於95年 6月14日增訂該法
    第1條之1規定，並自95年7月 1日施行。其中修正後刑法第2
    條之規定，乃係關於新舊法比較適用之準據法，其本身無關
    行為可罰性要件之變更，故於95年7月1日刑法修正施行後，
    如有涉及比較新舊法之問題，即應逕依修正後刑法第 2條第
    一項規定，為「從舊從輕」之比較，先予敘明。再按本次法
    律變更，比較時應就罪刑有關之共犯、未遂犯、想像競合犯
    、牽連犯、連續犯、結合犯，以及累犯加重、自首減輕暨其
    他法定加減原因（如身分加減）與加減例等一切情形，就其
    全部罪刑之結果逐一而為比較，本件主要比較情形如附表二
    所示。
(二)、95年7月1日現行刑法修正施行前，刑法分則關於罰金刑之規
    定係以銀元為貨幣單位，且依現行罰金罰鍰提高標準條例第
    1條及第4條規定，應按各該具體條文制定或修正之時間先後
    ，定其提高之倍數，並依現行法規所定貨幣單位折算新臺幣
    條例第2條規定，銀元以新臺幣元之3倍折算之。而刑法施行
    法於95年6月14日經總統以華總一義字第09500085181號令修
    正增訂第1條之1條文，該條規定：「（第一項）中華民國94
    年1月7日刑法修正施行後，刑法分則編所定罰金之貨幣單位
    為新臺幣。（第二項）94年1月7日刑法修正時，刑法分則編
    未修正之條文定有罰金者，自94年1月7日刑法修正施行後，
    就其所定數額提高為30倍。但72年6月26日至94年1月 7日新
    增或修正之條文，就其所定數額提高為三倍。」而刑法第26
    6條第1項前段關於在公眾得出入之場所賭博財物罪之處罰，
    乃明訂「處一千元以下罰金」，而刑法第 268條關於意圖營
    利供給賭博場所及聚眾賭博罪之處罰，亦規定「處三年以下
    有期徒刑，得併科三千元以下罰金」，此等自24年7月1日施
    行後即未再予修正。則依刑法施行法第1條之1規定，其罰金
    刑部分於95年7月1日刑法修正生效施行後，改以新臺幣元為
    單位，且數額應提高30倍；此與修正前之罰金刑係以銀元為
    貨幣單位，且適用罰金罰鍰提高標準條例之規定應提高10倍
    ，再依現行法規所定貨幣單位折算新臺幣條例之規定以新臺
    幣元之 3倍折算之，相較之下，就罰金刑之最高數額部分，
    對被告2人而言，二者適用結果並無不同。對被告2人而言尚
    無有利或不利之情形，揆諸前揭說明，自不生新舊法比較之
    問題，應依一般法律適用原則，適用裁判時法即刑法施行法
    第1條之1第1項、第2項前段之規定，而不再適用罰金罰鍰提
    高標準條例第 1條前段（臺灣高等法院暨所屬法院95年12月
    13日95年法律座談會刑事類提案第16號研討結果參照），併
    此敘明。
(三)、核被告丁○○之所為，係犯刑法第 268條前段意圖營利供給
    賭博場所罪，及同條後段意圖營利聚眾賭博罪。被告以一行
    為同時觸犯刑法第268條前段及後段之2個罪名，為想像競合
    犯，應依刑法第55條規定，以犯行較重之意圖營利聚眾賭博
    罪論處。該條之法定刑為「三年以下有期徒刑，得併科三千
    元以下罰金」，而刑法第35條第 5款原規定：「罰金：一元
    以上。」，於被告行為後修正為：「罰金：新臺幣一千元以
    上，以百元計算之。」經比較新、舊法，以舊法對被告較為
    有利，依刑法第2條第 1項前段之規定，就刑法第268條罰金
    刑部分，應依修正前刑法第35條第5款之規定論處。
(四)、又被告丁○○就上開犯行與陳弘茂、乙○○（自94年10月底
    某日起部分）分別互有犯意聯絡、行為分擔，應論以共同正
    犯。
(五)、被告丁○○先後多次意圖營利聚眾賭博犯行，均時間緊接，
    所犯復為犯罪構成要件相同之罪名，顯皆係基於概括犯意為
    之，應依修正前刑法第56條連續犯之規定論以一罪，並依法
    加重其刑。
(六)、查被告丁○○上開住居所，原係供住宅使用，但既長期允許
    不特定人之人得隨時進入賭博，而闢供作為非法營業之場所
    ，顯已失去其純為住宅之特性，而與公眾得出入之場所無異
    ，有時甚至有10餘人以上人在內賭博，則上開住宅顯係允許
    不特定人得自由進出，自屬公眾得出入之場所。
(七)、核被告丙○○所為，係犯刑法第266條第1項之在公眾得出入
    之場所賭博財物罪。被告丙○○先後多次賭博財物犯行，時
　　間緊接，所犯復為犯罪構成要件相同之罪名，顯皆係基於概
  　括犯意為之，應依修正前刑法第56條連續犯之規定論以一罪
    ，並依法加重其刑。
(八)、爰審酌被告丁○○不思正途取財，為貪圖利益，提供場所並
    招攬不特定人聚眾賭博，敗壞社會風氣，事後於東機組及偵
    查中，犯後坦承一切，深表悔悟，惟於本院中狡飾犯行，犯
    後態度欠佳，被告丙○○未能檢束行徑，貪圖小利，多次賭
    博，及其等犯罪之動機、目的、手段、生活狀況、智識程度
    、罹患有重鬱症，此有玉里榮民醫院診斷證明書（見本院卷
    第76頁）等一切情狀，各判決如主文所示之刑，並就被告丁○○部分，諭知易科罰金之折算標準。又被告丙○○所犯該
 　 罪名之法定刑為罰金刑，應依修正前第42條第 2項之規定併
    諭知易服勞役之折算標準。
(九)、按刑法第266條第2項係犯同條第 1項之罪時所為之沒收特別
    規定，若僅犯第268條之罪，其沒收與否則應依刑法第 38條
    規定處理。本件為東機組人員扣得之如附表一所示之物，被
    告丁○○雖僅供承骨牌係為陳弘茂所提供賭博外，其餘物品
    皆為其夫所有或非供犯罪所用，然查，該等物品皆為在賭博
    現場所查獲，數量非少，其中亦有記載賭債或賭客聯絡電話
    等相關資料，顯係為被告丁○○所有之物，並供作本件犯行
    所用，應依刑法第38條第1項第2款規定宣告沒收。
三、據上論斷，應依刑事訴訟法第299條第1項前段，刑法第 2條
    第1項前段、第28條、第268條、第266條第1項前段、第55條
    、第42條第3項，第38條第1項第 2款，修正前刑法第56條、
    第41條第1項前段，罰金罰鍰提高標準條例第2條，刑法施行
    法第1條之1第1項、第2項前段，現行法規所定貨幣單位折算
    新臺幣條例第2條之規定，判決如主文。
本案經檢察官甲○○到庭執行職務。
中　　華　　民　　國　　96　　年　　5 　　月　　1 　　日
                        臺灣花蓮地方法院刑事第二庭
                            審判長法  官  李 豫 雙
                                  法  官  楊 仲 農
                                  法  官  俞 秀 美
上列正本證明與原本無異。
如對本判決不服，應於送達後10日內，向本院提出上訴狀。（應
抄附繕本）
                                  書記官
中　　華　　民　　國　　96　　年　　5 　　月　　3 　　日
附錄本判決論罪之法律條文：
中華民國刑法第266條第1項：
(普通賭博罪與沒收物)
在公共場所或公眾得出入之場所賭博財物者，處一千元以下罰金
。但以供人暫時娛樂之物為賭者，不在此限。
中華民國刑法第268條：
(圖利供給賭場或聚眾賭博罪)
意圖營利，供給賭博場所或聚眾賭博者，處三年以下有期徒刑，
得併科三千元以下罰金。
附表一：扣案物品清冊
編號    物品名稱            數量
1       撲克牌              4副
2       骰  子              12個
3       骨  牌              1盒
4       骨  牌              1盒
5       麻  將              1盒
6       麻  將              1盒
7       麻  將              1盒
8       麻  將              1盒
9       記錄字跡紙板        1張
10      記錄字跡紙板及紙條  2張
11      記事本（一）        1冊
12      記事本（二）        1冊
13      記事本（三）        1冊
附表二：
┌───┬───────┬────────┬──────┐
│比較  │修正前刑法於本│（修正後）刑法於│依從舊從輕原│
│法條  │案適用之法律效│本案適用之法律效│則比較結果  │
│      │果            │果              │            │
├───┼───────┼────────┼──────┤
│刑法第│依罰金罰鍰提高│依刑法施行法第1 │二者規定適用│
│268條 │標準條例第1條 │條之1第1項及第2 │結果並無不同│
│      │前段規定，300 │項前段規定，300 │，則本件應依│
│      │銀元提高10倍為│銀元經換算貨幣單│被告刑法施行│
│      │銀元3000元，即│位為新臺幣後再提│法第1條之1為│
│      │新臺幣9000元  │高30倍，即新臺幣│法條適用    │
│      │              │9000元          │依據        │
├───┼───────┼────────┼──────┤
│刑法第│依罰金罰鍰提高│依刑法施行法第1 │二者規定適用│
│266條 │標準條例第1條 │條之1第1項及第2 │結果並無不同│
│第1項 │前段規定，1000│項前段規定，1000│，則本件應依│
│      │銀元提高10倍為│銀元經換算貨幣單│刑法施行法第│
│      │銀元10000元， │位為新臺幣後再提│1條之1為法條│
│      │即新臺幣30000 │高30倍，即新臺幣│適用依據    │
│      │元            │30000元         │            │
├───┼───────┼────────┼──────┤
│刑法第│二人以上共同「│ 二人以上共同「 │二者僅法條文│
│28條  │實施」犯罪之行│ 實行」犯罪之行 │字修正，適用│
│      │為者，皆為正犯│ 為者，皆為正犯 │結果並無不同│
│      │。            │ 。             │。          │
├───┼───────┼────────┼──────┤
│修正前│適用連續犯之規│刪除連續犯之規定│本條從修正前│
│刑法第│定，以一罪論，│，屬於2罪併罰， │刑法較有利於│
│56條  │並得加重本刑至│得定2罪刑合併之 │被告。      │
│      │2分之1        │刑期以下        │            │
├───┼───────┼────────┼──────┤
│刑法第│依修正前罰金罰│如易科罰金，以新│本條從修正前│
│41條第│鍰提高標準條例│臺幣1千元、2千元│刑法較有利於│
│1項前 │第2 條規定，易│或3千元折算1日  │被告。      │
│段    │科罰金數額提高│                │            │
│      │為100 倍，如易│                │            │
│      │科罰金，以銀元│                │            │
│      │300 元即新臺幣│                │            │
│      │900元折算1日。│                │            │
├───┼───────┼────────┼──────┤
│刑法第│依修正前罰金罰│刑法第42條第3項 │本條從修正後│
│42條第│鍰提高標準條例│前段，如易科勞役│刑法較有利於│
│2項   │第2 條規定，易│，以新臺幣1千元 │被告。      │
│      │服勞役數額提高│、2千元或3千元折│            │
│      │為100倍，如易 │算1日           │            │
│      │服勞役，以銀元│                │            │
│      │300元即新臺幣 │                │            │
│      │900元折算1日。│                │            │
│      │              │                │            │
├───┼───────┼────────┼──────┤
│刑法第│供犯罪所用之物│供犯罪所用之物，│僅法條文字修│
│38條第│，以屬於犯人者│以屬於犯罪行為人│正，修正前後│
│2款   │為限，得沒收之│者為限，得沒收之│適用結果無不│
│      │              │                │同，依修正後│
│      │              │                │法律。      │
└───┴───────┴────────┴──────┘
